臺灣雲林地方法院刑事判決　　　　　　　　　　　　　九十一年度易字第一一五號
　　公　訴　人　臺灣雲林地方法院檢察署檢察官
　　被　　　告　甲○○
右列被告因家庭暴力防治法之傷害等案件，經檢察官提起公訴（九十一年度偵字第七
二六號），本院判決如左：
    主  文
本件公訴不受理。
    理  由
一、公訴意旨略以：被告甲○○與告訴人乙○○是夫妻關係（於本院審理時已離婚）
    。被告因投資及債務之問題，怪罪乙○○並對之心生不滿。民國九十年十二月七
    日晚上，被告與告訴人帶小孩至醫院看完病回家的途中，二人又因前事發生爭執
    ，於同晚十點十分許，被告將車駛至雲林縣虎尾鎮○○路之新竹貨運停車場，準
    備在該處談判。車輛停妥後，被告基於傷害之犯意，將告訴人拉下車毆打，致告
    訴人受有頭部外傷、右上肢挫傷、背部挫傷等傷害。被告於毆打告訴人後，又另
    行起意，向告訴人恐嚇稱：「如不乖，就要你不得好過」等語，以加害身體之事
    恐嚇告訴人，致告訴人心生畏懼，致生危害於安全。
二、按告訴乃論之罪，告訴人於第一審言詞辯論終結前得撤回其告訴，又告訴經撤回
    者，法院應為公訴不受理之判決，刑事訴訟法第二百三十八條第一項、第三百零
    三條第三款定有明文。
三、本件告訴人告訴被告傷害罪嫌，起訴書認被告係犯刑法第二百七十七條第一項之
    傷害罪，依據刑法第二百八十七條前段之規定，須告訴乃論，茲因告訴人當庭撤
    回告訴，是就被告被訴傷害罪部分，本院不能受理。
四、按行為人於實施恐嚇後，進而實施恐嚇內容之加害行為，則該加害之實害行為吸
    收恐嚇之危險行為，不另論恐嚇致生危害安全罪（台灣高等法院台中分院八十六
    年上易字第一二二六號裁判要旨參照）。本件起訴書「證據並所犯法條」欄第三
    段認為：被告於毆打告訴人之前，先以言詞恐嚇告訴人稱「等一下你會死得很難
    看」等語，因被告於恐嚇後進而實施恐嚇之內容，應直接論以所實施之罪，所以
    ，被告是實行其恐嚇之內容而毆打告訴人，自應直接論以傷害罪，不另構成恐嚇
    罪，但此部份與起訴部分有裁判上一罪之關係，所以不另為不起訴處分。也就是
    說，檢察官認為被告於實施傷害罪之前，先行恐嚇告訴人要讓告訴人死得很難看
    ，被告進而實施之傷害行為，乃上述恐嚇之內容，所以被告恐嚇要讓告訴人死得
    很難看的犯行，與起訴書所指之傷害罪部分，乃裁判上一罪，既已為傷害罪所吸
    收，故不另為不起訴處分。
五、本件依據告訴人之指訴，被告是在車上恐嚇稱「等一下你會死得很難看。」停車
    後，隨即毆打拉扯告訴人，毆打之際，告訴人跪地求饒，被告又恐嚇稱「你最好
    死在半路，不讓你上車。」後來其稚子推開被告，告訴人才得以趁隙爬回車上，
    上車後，被告再度恐嚇稱「日後像狗般地任他使喚，若不乖乖聽話服從，即要令
    告訴人不得好過。」（以上均告訴人指訴之內容，並無其他證據可佐，亦非本院
    認定之事實）是由告訴人之指訴判斷，被告於傷害前，傷害時，及傷害後，均陸
    續進行恐嚇告訴人之行為，可認被告恐嚇之過程乃一連串進行下來，其中穿夾傷
    害之行為。且被告恐嚇之目的，均係要告訴人遵從被告之意，並非於此意思之外
    ，另有其他企圖。起訴書所載之「如不乖，就要你不得好過」一段，信乃告訴人
    所指之「日後像狗般地任他使喚，若不乖乖聽話服從，即要令告訴人不得好過」
    之恐嚇內容，只不過起訴書在用詞上，更形簡潔。所以，就告訴人指訴內容觀之
    ，被告恐嚇之內容均屬一貫，且恐嚇之各行為乃陸續進行下來，時間緊接，自應
    認是本於被告一貫的犯罪意思而為，屬法律上的一行為，各恐嚇舉動間，是實質
    上一罪之關係，不能認其後之恐嚇稱「如不乖，就要你不得好過」之部分，是屬
    犯意另起。起訴檢察官就此部分認為是被告另起之犯意，容有誤會。
六、起訴書犯罪事實欄所載之被告恐嚇行為，依據上面的論述，乃被告於傷害前之恐
    嚇行為之一部，該傷害之實害行為既然吸收傷害前之恐嚇行為，不另論該恐嚇行
    為，則被告於傷害後之恐嚇行為，亦應認為傷害之實害行為所吸收，不另論該恐
    嚇行為。實行公訴檢察官於論告前促請本院注意上述法條之適用，是有道理。所
    以，起訴書所載之恐嚇罪部分，本院認為既已為起訴書所載之傷害罪吸收，不另
    論罪，本件傷害罪部分又因告訴人撤回告訴而不予受理，則起訴書所載恐嚇罪部
    分，亦因傷害罪之不予受理，而毋庸裁判。
據上論斷，應依刑事訴訟法第三百零三條第三款，判決如主文。
中      華      民      國      九十一      年      八    月    三十    日
                                        臺灣雲林地方法院刑事第一庭
                                            法  官  侯  廷  昌
右正本證明與原本無異。
如不服本判決，應於判決送達後十日內向本院提出上訴狀( 應附繕本 )。
                                            書記官  蔡  金  保
中      華      民      國      九十一      年      八    月    三十    日
